臺灣士林地方法院刑事判決　　　　　　　 93年度易字第405號
公　訴　人　臺灣士林地方法院檢察署檢察官
被　　　告　乙○○
選任辯護人　周慧芳律師
上列被告因家庭暴力罪之傷害等案件，經檢察官聲請簡易判決（
92年度偵字第9084號、93年度偵字第852 號），經本院士林簡易
庭認不宜以簡易判決處刑，簽請本院合議庭審理並判決如下：
    主  文
乙○○傷害人之身體，處有期徒刑月，如易科罰金以佰元折
算壹日；又以加害生命、身體、財產之事，恐嚇他人致生危害於
安全，處拘役拾日，如易科罰金以佰元折算壹日；又違反法
院依家庭暴力防治法第十三條所為禁止實施家庭暴力行為之裁定
，處拘役伍拾日，如易科罰金以佰元折算壹日。應執行有期徒
刑月，拘役柒拾日，有期徒刑、拘役如易科罰金，均以佰元
折算壹日。
    事  實
一、乙○○與甲○○係夫妻關係（現分居中），彼此間屬家庭暴
    力防治法第3 條第1 款所定之家庭成員，素有不睦。乙○○
    於民國91年12月份某日23時許，因反對甲○○自行成立室內
    設計工作室，竟在臺北市○○區○○路515 之1 號旁自蓋農
    舍之住所內（未設門牌，故以臺北市○○區○○路515 之1
    號為門牌號碼），以「若成立工作室，將放火燒毀」等加害
    生命、身體及財產之話語恐嚇甲○○，使甲○○心生恐懼，
    致生危害於安全。又於92年3 月14日凌晨1 時許，在前開住
    所內，又因細故與甲○○發生爭執，徒手拉住甲○○腳踝、
    上臂，自床上摔拉甲○○撞擊地面、床柱數次，造成甲○○
    受有背部多處瘀傷、雙手上臂多處瘀傷等傷害。嗣甲○○不
    堪其虐待，向本院申請核發保護令，經本院於92年7 月31日
    以92年度家護字第148 號民事通常保護令依家庭暴力防治法
    第13條裁定，命乙○○不得對甲○○實施身體或精神上不法
    侵害、不得直接或間接騷擾甲○○（上皆裁定復於92年12月
    10日經台灣高等法院抗告駁回而確定），乙○○收受上開裁
    定，仍於93年1 月5 日上午10時20分許，在臺北市○○○路
    ○ 段131 巷2 號前，不顧甲○○反對，呼叫甲○○並對之拍
    照而直接騷擾甲○○，違反上開法院所為禁止實施家庭暴力
    行為之裁定。
二、案經甲○○訴由臺北市政府警察局士林分局報請台灣士林地
    方法院檢察署檢察官偵查聲請簡易判決處刑，經本院士林簡
    易庭認不宜以簡易判決處刑，簽請本院合議庭審理。
　　 理  由
一、訊據被告乙○○矢口否認有何恐嚇、傷害及違反保護令罪等
    犯行，辯稱：伊從未毆打或恐嚇告訴人甲○○，伊與告訴人
    於電話交談時曾承認毆打告訴人，係為求告訴人回家才隨口
    承認，至於伊喊叫告訴人並對之拍照，係偶然巧遇及為蒐證
    之用，並無騷擾之意云云。辯護人則為被告辯護稱：I被告
    涉嫌恐嚇部分，證人林姝馨於92年10月28日於偵查中所為之
    證詞，未經被告到庭對質，其陳述乃未具有可信之情況保證
    下所為，並無證據能力，況且，縱認被告確實對告訴人有上
    開恐嚇之言語，以告訴人仍置之不理而開設工作室，並繼續
    與被告共同生活等情以觀，顯然被告之恐嚇言語並未使告訴
    人心生畏怖。II被告涉嫌傷害部分，公訴人雖提出新光紀念
    醫院之驗傷單及病歷紀錄、告訴人與被告電話通話錄音光碟
    等證據，然上開證據均屬傳聞，非得採用，至於證人林磬作
    證之際年僅4 歲，並不具有可信之情況下所為之證述，依法
    亦無證據能力，此外，告訴人證述遭被告傷害之詞，所言被
    告毆打之方式與部位，與經驗法則不合，與證人林磬證述目
    擊告訴人遭被告毆打之情節，亦有不符。何況，傷害罪須告
    訴乃論，其告訴期間為6 個月，縱認公訴人就此部分所舉之
    人證及錄音紀錄屬實，所證明之傷害事實是否在告訴期間內
    ，亦無從得知。III被告涉嫌違反家庭暴力防治法罪部分，案
    發當日被告與告訴人係屬偶遇，被告打招呼、問候乃合理之
    舉，不應遽指為騷擾云云。然查：
（一）恐嚇部分：
      I證人林姝馨於92年10月28日於偵查中所為之證詞，係被
        告以外之人於偵查中向檢察官所為之陳述，且經證人林
        姝馨具結在案，有證人結文附卷可稽（見偵查卷第49頁
        ），其陳述乃在具有可信度極高之情況保證下所為，雖
        陳述當時被告並不在場，無當場針對證人證詞為辯解之
        機會，於被告之偵查中防禦權行使並非全無妨礙，然被
        告於審理中並非不得聲請其為證人，予以詰問，但被告
        捨此途而不為，亦未具體說明上開證詞有顯不可信之情
        況，依刑事訴訟法第159 條之1 第2 項規定，該傳聞證
        據仍得引用，合先敘明。
      II被告於上開時地以「若成立工作室，將放火燒毀」等加
        害生命、身體及財產之話語恐嚇甲○○之情節，業據證
        人甲○○於偵審中證述綦詳，並經證人即目睹被告恐嚇
        證人之林姝馨於偵查中結證在卷，雖證人甲○○與被告
        目前因離婚案件而纏訟，但證人林姝馨與被告並無恩怨
        ，衡情並無偽證虛構事實之可能，且核其等對於被告恐
        嚇之時間、地點、話語與動機等情境之描述，均相符合
        ，所證堪信為實在。證人甲○○經被告恐嚇後雖仍與被
        告同居，並違反被告之意願而開立工作室，然其受上開
        惡害之通知後，已因畏懼向檢方提出告訴，是其對生命
        、身體及財產有遭縱火而損失之可能深感不安，顯而易
        見，難謂未達於危害安全之程度，辯護人以被告之恐嚇
        言語並未達到「強制」證人甲○○遵循被告意旨而為行
        為，推論證人甲○○並未心生畏佈，尚有未當。
（二）傷害部分：
      I財團法人新光吳火獅紀念醫院94年4 月7 日（94）新醫
        醫字第401 號函所附甲○○92年3 月14日急診病歷、急
        診醫囑單（下稱新光醫院病歷資料）上所載證人甲○○
        傷勢，雖屬被告以外之人於審判外之陳述，但此等病歷
        資料乃從事醫師業務之人於通常業務過程所需製作之紀
        錄文書，依刑事訴訟法第159 條之4 規定，乃可做為證
        據之文書。另證人林磬於92年12月11日於偵查中所為之
        證詞，係被告以外之人於偵查中向檢察官所為之陳述，
        其陳述乃在具有可信度極高之情況保證下所為，依刑事
        訴訟法第159 條之1 第2 項規定，得引為證據，雖證人
        林磬當時年僅4 歲，陳述力不佳，然此係屬於證詞證明
        力高低之判斷，與其是否具有證據能力無涉。此外，被
        告與證人甲○○電話通話錄音光碟中，經公訴人引用為
        證據之部分乃被告向證人甲○○自陳傷害犯行之陳述，
        此部分陳述乃被告於審判外所為之自白，並非刑事訴訟
        法上所規範之傳聞證據，辯護人認此為傳聞，請求排除
        ，非有理由，均先敘明。
      II被告毆打證人甲○○，致證人甲○○受有背部多處瘀傷
        、雙手上臂多處瘀傷等傷害之犯行部分，除據證人甲○
        ○指證歷歷外，並有與其所述受傷情節相符之前開新光
        醫院急診病歷資料影本1 份在卷為憑，雖辯護人以證人
        甲○○所述遭被告毆打之情節，推測被告不應只受有上
        開如病歷資料所示之傷害，而認證人甲○○所言不實，
        然依經驗法則，人體受外力撞擊，原未必成傷，辯護人
        上開推測，誠非第論。況且，證人林磬即被告與證人甲
        ○○之子亦於偵查中證稱曾目擊被告毆打證人甲○○等
        節在卷，證人林罄固然年僅4 歲，其證述詳細情節之能
        力確值懷疑，然以幼童純真無邪之心思，猶明確證稱被
        告卻曾毆打證人，亦徵其證詞之可信，再參酌92年4 月
        13 日 、同年月18日被告與證人甲○○之電話錄音光碟
        所示，其內容載明被告就其傷害行為向證人甲○○表示
        歉意等情，復為被告所不否認，雖被告辯稱係為求證人
        甲○○回家才隨口為上開審判外之自白，然此誠與事理
        有違，蓋被告談話對象即為遭毆打對象，亦即證人甲○
        ○，是否確有毆打之行為，證人甲○○知之最詳，被告
        承認毆打犯行與否與證人卓致是否願意回家，實無因果
        關係，上開所辯亦無足採。綜上證據以觀，被告92年3
        月14日之傷害犯行，至為明確，告訴人於92年7 月3 日
        具狀向台灣士林地方法院檢察署提出告訴，有刑事告訴
        狀上前開地檢署收狀章戳日期為憑，未逾6 個月告訴期
        間。至於財團法人新光吳火獅紀念醫院出具之受理家庭
        暴力事件驗傷診斷證明書記載證人甲○○受有雙手上臂
        、背部多處瘀傷等情，核屬審判外之陳述，且經被告抗
        辯拒絕引用，不具證據能力，然不影響上開事實之認定
        ，附此說明。
（三）違反家庭暴力防治法部分：
      被告於本院核發保護令後，仍於上開時地呼叫證人甲○○
      並對甲○○拍照之事實，並不否認，復經證人甲○○證述
      在案，而證人甲○○向本院申請核發保護令，經本院於92
      年7 月31日以92年度家護字第148 號民事通常保護令依家
      庭暴力防治法第13條裁定，命被告不得對證人甲○○實施
      身體或精神上不法侵害、不得直接或間接騷擾甲○○乙節
      ，亦有上開裁定影本在卷可稽。證人甲○○前經被告恐嚇
      、傷害，業如本院前開論證在案，對被告已是畏佈恐懼，
      被告與其相遇，未經同意而拍照，自是導致證人甲○○畏
      怖更深，確屬直接騷擾行為無訛，不因被告拍照之動機，
      亦不因究係巧遇，抑或暗中跟隨證人甲○○至案發地點而
      有異，被告徒以巧遇證人甲○○，為蒐證而對證人甲○○
      拍照，並未騷擾云云置辯，自非可採。
  綜上所述，被告恐嚇、傷害及違反家庭暴力防制法之犯行，均
  事證明確，堪以認定。
二、核被告所為係犯刑法第277 條第1 項傷害罪、第305 條恐嚇
    罪及家庭暴力防治法第50條第2 款違反保護令罪。本件被告
    係對於家庭成員即告訴人甲○○故意實施身體及精神上不法
    侵害之家庭暴力行為，且已成立上開刑法上之罪，應屬家庭
    暴力防治法第2 條第2 項所稱之家庭暴力罪，併予敘明。又
    被告所犯上開3 罪間，犯意各別，行為互殊，應分論併罰。
    爰審酌被告與告訴人結為夫妻，因各自原生家庭、教育水準
    不同，共組家庭，齟齬難免，原應相互敬愛、體諒及扶持，
    資以謀合，2 人理念不同，被告不僅未能尊重告訴人之獨立
    人格，善與溝通，反輒以恐嚇、傷害或騷擾等傷害生理、心
    理之手段壓抑告訴人意志，實屬不該，惟衡酌被告前無犯罪
    紀錄，有台灣高等法院全國前案紀錄表在卷為憑，素行尚稱
    良好等一切情狀，分就所犯各罪量處如主文所示之刑，並定
    其應執行之刑，諭知易科罰金之折算標準。
據上論斷，應依刑事訴訟法第452 條、第299 條第1 項前段，刑
法第11條前段、第277 條第1 項、第305 條、第41條第1 項前段
、第51條第6 款、第10款，家庭暴力防治法第50條第2 款，罰金
罰鍰提高標準條例第1 條前段、第2 條，判決如主文。
本案經檢察官鄭世揚到庭執行職務
中　　華　　民　　國　　94　　年　　5　　月　　13　　日
                  刑事第七庭審判長法  官  王梅英
                                  法  官  劉秉鑫
                                  法  官  楊得君
以上正本證明與原本無異。
如不服本判決，應於判決送達後10日內，向本院提出上訴狀。
                                  書記官  曾韻蒔
中　　華　　民　　國　　94　　年　　5　　月　　13　　日
